【裁判字號】    97,訴,3488
【裁判日期】    971104
【裁判案由】    毒品危害防制條例
【裁判全文】
臺灣板橋地方法院刑事判決              97年度訴字第3488號
公  訴  人  臺灣板橋地方法院檢察署檢察官
被      告  甲○○
                  （現另案於臺灣臺北監獄臺北分監執行中）
上列被告因違反毒品危害防制條例案件，經檢察官提起公訴（97
年度毒偵字第5569號），本院受理後被告為有罪之陳述，經合議
庭裁定由受命法官獨任進行簡式審判程序，判決如下：
    主  文
甲○○施用第一級毒品，累犯，處有期徒刑拾月，扣案之第一級
毒品海洛因肆包（驗餘合計淨重零點捌肆陸零公克）及內有無法
析離之微量第一級毒品海洛因殘渣之塑膠袋貳個均沒收銷燬，注
射針筒壹支沒收；又施用第二級毒品，累犯，處有期徒刑陸月，
扣案之第二級毒品甲基安非他命捌包（驗餘合計淨重壹點伍貳
捌公克）沒收銷燬，玻璃球吸食器壹個沒收。應執行有期徒刑壹
年貳月，扣案之第一級毒品海洛因肆包（驗餘合計淨重零點捌肆
陸零公克）、內有無法析離之微量第一級毒品海洛因殘渣之塑膠
袋貳個、第二級毒品甲基安非他命捌包（驗餘合計淨重壹點伍
貳捌公克），均沒收銷燬；注射針筒壹支、玻璃球吸食器壹個，
均沒收。
    事  實
一、甲○○前於民國88年間因施用毒品案件，經本院以88年度毒
    聲字第7890號裁定送勒戒處所觀察、勒戒後，認無繼續施用
    毒品傾向，於89年1 月7 日釋放出所，經臺灣板橋地方法院
    檢察署檢察官以88年度毒偵字第3265號為不起訴處分確定；
    又於90年間因施用毒品案件，經本院以90年度毒聲字第107
    號裁定送勒戒處所觀察、勒戒後，認無繼續施用毒品傾向，
    於90年1 月20日釋放出所，經臺灣板橋地方法院檢察署檢察
    官以90年度毒偵緝字第54號為不起訴處分確定。甲○○於(一)
    94年間因施用第一、二級毒品案件，經本院於94年5 月30日
    以94年度訴字第858 號分別判處有期徒刑七月、三月，應執
    行有期徒刑八月，於94年7 月26日確定；(二)於同年間因違反
    洗錢防制法案件，經本院於94年5 月5 日以94年度簡字第70
    3 號判處有期徒刑四月，於94年6 月2 日確定；(三)於同年間
    因另犯竊盜罪，經本院於94年6 月30日以94年度易字第653
    號判處有期徒刑八月，於94年8 月5 日確定；(四)於同年又因
    犯偽造文書罪，經臺灣臺北地方法院於94年12月12日以94年
    度簡字第2778號判處有期徒刑四月，於95年1 月9 日確定，
    嗣上開案件罪刑，經臺灣臺北地方法院以96年度聲字第52號
    裁定應執行有期徒刑一年九月確定，於95年12月25日假釋出
    監，所餘刑期付保護管束，於96年2 月18日保護管束期滿假
    釋未經撤銷，其未執行之刑，以已執行論（構成累犯）。猶
    不知悔改，復分別基於施用第一級毒品海洛因、第二級毒品
    甲基安非他命之犯意，於97年6 月26日上午8 時許，在位於
    臺北縣板橋市○○路某「網咖」內，以注射針筒注入體內之
    方式施用第一級毒品海洛因一次；復於上揭時、地，另將甲
    基安非他命置入玻璃球吸食器燒烤產生煙霧吸食之方式施用
    第二級毒品甲基安非他命一次。嗣於97年6 月26日中午12時
    許，在臺北縣板橋市○○路與中山路交岔路口為警查獲，並
    扣得其所有供己施用之第一級毒品海洛因四包（驗餘合計淨
    重0.8460公克）、第二級毒品甲基安非他命八包（驗餘合計
    驗餘淨重1.5328公克）、其所有之內有無法析離之微量第一
    級毒品海洛因殘渣之塑膠袋二個、其所有供己施用毒品海洛
    因所用之注射針筒一支及施用毒品甲基安非他命所用之玻璃
    球吸食器一個，且經警採尿驗悉。
二、案經臺北縣政府警察局新莊分局報請臺灣板橋地方法院檢察
    署檢察官偵查起訴，經本院合議庭裁定以簡式審判程序審理
    。
    理  由
一、訊據被告甲○○於本院審理時對其於上揭時、地，施用第一
    級毒品海洛因及施用第二級毒品甲基安非他命各一次之犯行
    ，業已坦承不諱，又被告經警詢問後所採集之尿液經送檢驗
    結果，分呈施用第一級毒品海洛因之鴉片類藥物陽性反應、
    第二級毒品甲基安非他命陽性反應，有臺灣檢驗科技股份有
    限公司於97年7 月15日出具之濫用藥物檢驗報告一件附卷可
    稽。而扣案之白色粉末四包，經送交通部民用航空局航空醫
    務中心鑑驗結果，確含第一級毒品海洛因成分，驗餘合計淨
    重0.8460公克，有該中心97年7 月7 日航藥鑑字第0973393
    號毒品鑑定書一件在卷可參；又扣案之白色透明結晶及結晶
    塊八包，經送交通部民用航空局航空醫務中心鑑驗結果，確
    含第二級毒品甲基安非他命成分，驗餘合計淨重1.5328公克
    ，亦有該中心於97年7 月7 日出具之毒品鑑定書附卷可憑。
    此外，復有被告所有之內有無法析離之微量第一級毒品海洛
    因殘渣之塑膠袋二個、其所有供己施用毒品海洛因所用之注
    射針筒一支及施用毒品甲基安非他命所用之玻璃球吸食器一
    個扣案可證。再者，被告前於88年間因施用毒品案件，經本
    院以88年度毒聲字第7890號裁定送勒戒處所觀察、勒戒後，
    認無繼續施用毒品傾向，於89年1 月7 日釋放出所，經臺灣
    板橋地方法院檢察署檢察官以88年度毒偵字第3265號為不起
    訴處分確定；又於90年間因施用毒品案件，經本院以90年度
    毒聲字第107 號裁定送勒戒處所觀察、勒戒後，認無繼續施
    用毒品傾向，於90年1 月20日釋放出所，經臺灣板橋地方法
    院檢察署檢察官以90年度毒偵緝字第54號為不起訴處分確定
    ；又於94年間因施用第一、二級毒品案件，經本院於94年5
    月30日以94年度訴字第858 號分別判處有期徒刑七月、三月
    ，應執行有期徒刑八月，於94年7 月26日確定，此有臺灣高
    等法院被告前案紀錄表附卷可按，從而本件雖係在觀察、勒
    戒執行完畢釋放後五年以後所為犯行，但被告已於五年內再
    犯施用毒品案件，且經裁判確定，顯見其再犯率甚高，原實
    施觀察、勒戒或強制戒治，已無法收其實效，而無五年戒斷
    期之存在，自無再經觀察、勒戒及強制戒治之必要，應由檢
    察官逕行起訴（最高法院95年度臺非字第59號、95年度臺非
    字第65號判決要旨參照）。綜上，足認被告自白與事實相符
    ，罪證明確，犯行洵堪認定。
二、查海洛因及甲基安非他命分別係毒品危害防制條例第2 條第
    2 項第1 款、第2 款所列之第一級、第二級毒品。核被告所
    為，係犯毒品危害防制條例第10條第1 項之施用第一級毒品
    罪及同條例第10條第2 項之施用第二級毒品罪。被告於施用
    毒品海洛因、甲基安非他命而持有各該毒品之低度行為，應
    分別為施用之高度行為所吸收，均不另論罪。其所犯上開施
    用第一級毒品、第二級毒品兩罪間，犯意各別，行為互殊，
    應予分論併罰。查被告前於(一)94年間因施用第一、二級毒品
    案件，經本院於94年5 月30日以94年度訴字第858 號分別判
    處有期徒刑七月、三月，應執行有期徒刑八月，於94年7 月
    26日確定；(二)於同年間因違反洗錢防制法案件，經本院於94
    年5 月5 日以94年度簡字第703 號判處有期徒刑四月，於94
    年6 月2 日確定；(三)於同年間因另犯竊盜罪，經本院於94年
    6 月30日以94年度易字第653 號判處有期徒刑八月，於94年
    8 月5 日確定；(四)於同年又因犯偽造文書罪，經臺灣臺北地
    方法院於94年12月12日以94年度簡字第2778號判處有期徒刑
    四月，於95年1 月9 日確定，嗣上開案件罪刑，經臺灣臺北
    地方法院以96年度聲字第52號裁定應執行有期徒刑一年九月
    確定，於95年12月25日假釋出監，所餘刑期付保護管束，於
    96年2 月18日保護管束期滿假釋未經撤銷，其未執行之刑，
    以已執行論（構成累犯），有臺灣高等法院被告前案紀錄表
    在卷可按，其於有期徒刑執行完畢後五年以內故意再犯本案
    之罪，係屬累犯，應依刑法第47條第1 項之規定加重其刑。
    爰審酌被告年值青壯，不思尋求正當之身心發展，不知警惕
    自持，竟又施用足以導致精神障礙、性格異常，甚至造成生
    命危險之毒品，戕害一己之身心健康，對社會治安可能之危
    害程度非微，惟其於犯罪後尚能坦承犯行等一切情狀，分別
    量處如主文所示之刑，並依刑法第51條第5 款規定定其應執
    行之刑，以示懲儆。
三、扣案之第一級毒品海洛因四包（驗餘合計淨重0.8460公克）
    、第二級毒品甲基安非他命八包（驗餘合計驗餘淨重1.5328
    公克）及其所有之內有無法析離之微量第一級毒品海洛因殘
    渣之塑膠袋二個，應概認屬查獲之毒品，不問屬於犯人與否
    ，爰依毒品危害防制條例第18條第1 項前段規定，均併予宣
    告沒收銷燬。又扣案之注射針筒一支、玻璃球吸食器一個，
    係被告所有供己施用毒品海洛因、甲基安非他命所用之物，
    業據被告於審理時供認在卷，爰依刑法第38條第1 項第2 款
    規定，均併予宣告沒收。
據上論斷，應依刑事訴訟法第273 條之1 第1 項、第299 條第1
項前段，毒品危害防制條例第10條第1 項、第2 項、第18條第1
項前段，刑法第11條前段、第47條第1 項、第51條第5 款、第38
條第1 項第2 款，判決如主文。
本案經檢察官劉仕國到庭執行職務
中    華    民    國    97    年    11    月    4     日
                  刑事第十五庭    法  官  張江澤
以上正本證明與原本無異。
如不服本判決，應於判決送達後10日內，向本院提出上訴狀。
                                  書記官  梁宜庭
中    華    民    國    97    年    11    月    6     日
附錄本案論罪科刑法條全文：
毒品危害防制條例第10條
施用第一級毒品者，處六月以上五年以下有期徒刑。
施用第二級毒品者，處三年以下有期徒刑。


司法院資訊處製作；財團法人民間司法改革基金會備份。
